【裁判字號】    95,交聲,274
【裁判日期】    950630
【裁判案由】    違反道路交通管理處罰條例聲明異議
【裁判全文】
臺灣臺北地方法院交通事件裁定  九十五年度交聲字第二七四號
    原處分機關  臺北市交通事件裁決所
    異  議  人
    即受處分人  德達實業有限公司
    法定代理人  甲○○
上列異議人即受處分人因違反道路交通管理處罰條例案件，對於
臺北市交通事件裁決所中華民國九十五年三月十五日所為之處分
（原處分案號：北市裁二字第裁二二ＡＣＶ五四三四○二號、裁
二字第裁二二ＡＣＶ五四三四○三號），聲明異議，本院裁定如
下：
    主    文
異議均駁回。
    理    由
一、按汽車駕駛人，行經有燈光號誌管制之交岔路口闖紅燈者，
    處新臺幣（下同）一千八百元以上五千四百元以下罰鍰，道
    路交通管理處罰條例第五十三條定有明文。又汽車駕駛人，
    駕駛汽車有違反本條例之行為，經交通勤務警察或依法令執
    行交通稽查任務人員制止時，不聽制止或拒絕停車接受稽查
    而逃逸者，除按各該規定處罰外，處三千元以上六千元以下
    罰鍰，道路交通管理處罰條例第六十條第一項亦定有明文。
    汽車駕駛人駕駛汽車違反道路交通管理處罰條例第五十三條
    、第六十條第一項規定者，除應依該條所規定之罰鍰處罰外
    ，並予記違規點數三點、一點，道路交通管理處罰條例第六
    十三條第一項第三款、第一款亦定有明文。又前開處罰，依
    違反道路交通管理事件統一裁罰基準表（下稱基準表）所定
    受處分人如已於期限內到案聽候裁決或提出申訴，雖經調查
    後仍認定有前開違規行為者，依基準表所示，即應分別處二
    千七百元及三千元之罰鍰。
二、原處分意旨略以：異議人即受處分人德達實業有限公司所有
    車號ＣＧ六五一八號自用小客車於九十五年二月三日十八時
    二十六分許在臺北市○○路○段於紅燈時違規左轉進軍功路
    ，並經攔停未果逃逸，經警逕行舉發「駕車行經有燈光號誌
    管制之交岔路口闖紅燈」及「違反處罰條例之行為，拒絕停
    車接受稽查而逃逸」違規，嗣異議人於應到案期限前向原處
    分機關提出申訴，經原處分機關調查後，仍認異議人違規明
    確，於九十五年三月十五日分別依道路交通管理處罰條例第
    五十三條、第六十條第一項裁處異議人二千七百元及三千元
    罰鍰，並依同條例第六十三條第一項第三款、第一款各記違
    規點數三點、一點。
三、異議人辯稱因當時前方有一車輛停頓於路口，致伊所駕駛之
    車輛無法前進，伊遂駕車逕行左轉軍功路，當時號誌仍為綠
    燈，左轉時未見員警攔停，亦未聽見員警鳴笛，伊並未逃逸
    云云，而於法定期限內經原處分機關向本院交通法庭聲明異
    議。
四、經查，本件異議人前開違規事實，已經現場舉發員警劉世偉
    於本院調查時證述綦詳，並有臺北市政府警察局文山第一分
    局九十五年二月二十三日函覆異議人之書函在卷可稽，異議
    人亦自承確於前揭時地駕車左轉進軍功路等情。異議人雖辯
    稱左轉當時號誌仍係綠燈云云，惟證人劉世偉已證稱本件異
    議人駕車自木柵路左轉進軍功路當時，木柵路方向雖係直行
    綠燈，但只能直行木柵路，尚不能左轉軍功路，須俟號誌顯
    示左轉箭頭時，始能左轉，異議人前方車輛原欲違規左轉，
    因該車見有員警在路口指揮攔停違規，故停頓於路口等候，
    詎異議人自後方超車違規左轉等語，對此異議人亦於本院調
    查時自承伊當時不知直行綠燈不能左轉等語，足見證人劉世
    偉之證述屬實，異議人前揭所辯，自不足採。至異議人雖另
    辯稱當時未見員警攔停，亦未聽見員警鳴笛云云，惟證人劉
    世偉已證稱當時其揮舞指揮棒攔停時，異議人之車輛約距其
    六、七公尺，嗣異議人駕車自其身旁經過，其曾與異議人四
    目相望，其鳴笛音量很大等語，參以軍功路為雙線道，異議
    人對員警證稱異議人駕車自員警身旁經過乙節，亦不否認，
    足認證人所述應屬可採，異議人當時應已注意員警在旁攔停
    ，竟不顧駕車離去，其辯自不足採。事證明確，異議人之違
    規行為堪以認定。
五、綜上所述，異議人確有前揭違規事實，原處分機關之裁處經
    核於法尚無不合，本件異議為無理由，應予駁回。
據上論斷，應依道路交通案件處理辦法第十九條，裁定如主文。
中    華    民    國  九十五  年    六    月    三十  日
                    交通法庭法  官  陳正昇
以上正本證明與原本無異。
如不服本裁定應於送達後五日內向本院提出抗告狀。
                            書記官  陳豪達
中    華    民    國  九十五  年    七    月    六    日


司法院資訊處製作；財團法人民間司法改革基金會備份。
